臺灣桃園地方法院民事判決　　　　　　　95年度訴字第2060號
原　　　告　臺灣中小企業銀行股份有限公司
法定代理人　己○○
訴訟代理人　丙○○
　　　　　　丁○○
被　　　告　戊○○即建力工程行
　　　　　　戊○○
　　　　　　乙○○
　　　　　　甲○○
上列當事人間清償債務事件，於民國96年2 月13日言詞辯論終結
，本院判決如下：
    主    文
被告戊○○即建力工程行、乙○○、甲○○應連帶給付原告新台
幣壹佰伍拾陸萬元，及自民國九十五年二月七日起至清償日止，
按年息百分之六點五三計算之利息；暨自民國九十五年三月八日
起至清償日止，逾期六個月以內者，按上開利率百分之十，逾期
六個月以上者，按上開利率百分之二十計算之違約金。
被告戊○○即建力工程行、乙○○、甲○○應連帶給付原告新台
幣玖拾柒萬捌仟零肆拾伍元，及自民國九十五年二月三日起至清
償日止，按年息百分之六點五三計算之利息；暨自民國九十五年
三月四日起至清償日止，逾期六個月以內者，按上開利率百分之
十，逾期六個月以上者，按上開利率百分之二十計算之違約金。
被告戊○○應給付原告新台幣貳拾陸萬陸仟陸佰陸拾捌元，及自
民國九十五年二月二十八日起至清償日止，按年息百分之十五計
算之利息。
被告戊○○應給付原告新台幣壹拾玖萬參仟柒佰捌拾柒元，及自
民國九十五年四月八日起至清償日止，按年息百分之十五計算之
利息；暨自民國九十五年五月八日起至清償日止，逾期六個月以
內者，按上開利率百分之十，逾期六個月以上者，按上開利率百
分之二十計算之違約金。
被告乙○○應給付原告新台幣壹拾參萬參仟參佰參拾貳元，及自
民國九十五年二月二十八日起至清償日止，按年息百分之十五計
算之利息。
訴訟費用由被告戊○○即建力工程行、乙○○、甲○○連帶負擔
百分之八十一，由被告戊○○負擔百分之十五，由被告乙○○負
擔百分之四。
    事    實
甲、原告方面：
  一、聲明：如主文所示。
  二、陳述：
    (一)被告戊○○即建力工程行於民國94年6 月6 日邀同被告乙○○、甲○○為連帶保證人，向原告借得新台幣（下同）
      180 萬元，並立有借據1 紙，借款期間自94年6 月7 日起
      至99年6 月7 日止，借款利率按原告之基準利率加2.8 ％
      計收，嗣後依原告基準利率調整之，兩造約定被告應以每
      1 個月為1 期，分60期按月平均攤還本息1 次，如被告有
      1 期未依約履行，原告即得主張被告喪失期限利益，債務
      視為全部到期，並自遲延之日起，逾期清償在6 個月以內
      者，按上開利率10％，逾期6 個月以上者，按上開利率20
      ％計付違約金，而連帶保證人即被告乙○○、甲○○則依
      借據及授信約定書之約定，與借款人負連帶清償之責。詎
      借款人被告戊○○即建力工程行自95年2 月7 日起即未依
      約繳納本息，債務已視為全部到期，而原告於95年10月16
      日後之基準利率為3.73％，加2.8 ％計算即為6.53％，故
      被告戊○○即建力工程行目前尚積欠借款本金156 萬元，
      及自95年2 月7 日起至清償日止，按年息6.53％計算之利
      息，暨自95年3 月8 日起至清償日止，逾期6 個月以內者
      ，按上開利率10％，逾期6 個月以上者，按上開利率20％
      計算之違約金。
    (二)被告戊○○即建力工程行另於93年3 月2 日邀同被告乙○○、甲○○為連帶保證人，向原告借得150 萬元，並立有
      借據1 紙，借款期間自93年3 月3 日起至98年3 月3 日止
      ，借款利率按原告之基準利率加2.8 ％計收，嗣後依原告
      基準利率調整之，兩造約定被告應以每1 個月為1 期，分
      60期按月平均攤還本息1 次，如被告有1 期未依約履行，
      原告即得主張被告喪失期限利益，債務視為全部到期，並
      自遲延之日起，逾期清償在6 個月以內者，按上開利率10
      ％，逾期6 個月以上者，按上開利率20％計付違約金，而
      連帶保證人即被告乙○○、甲○○則依借據及授信約定書
      之約定，與借款人負連帶清償之責。詎借款人被告戊○○
      即建力工程行自95年2 月3 日起即未依約繳納本息，債務
      已視為全部到期，而原告於95年10月16日後之基準利率為
      3.73％，加2.8 ％計算即為6.53％，故被告戊○○即建力
      工程行目前尚積欠借款本金978,045 元，及自95年2 月3
      日起至清償日止，按年息6.53％計算之利息，暨自95年3
      月4 日起至清償日止，逾期6 個月以內者，按上開利率10
      ％，逾期6 個月以上者，按上開利率20％計算之違約金。
    (三)被告戊○○個人另於94年9 月26日向原告借得30萬元，並
      立有「樂透貸信用貸款約定書」1 紙，借款期間自94年9
      月30日起至97年9 月30日止，本筆借款由原告按借款金額
      收取18％之手續費，兩造約定被告應以每1 個月為1 期，
      分36期按月平均攤還本金1 次，如被告有1 期未依約履行
      ，原告即得主張被告喪失期限利益，債務視為全部到期，
      並自遲延之日起，按15％計收遲延利息。詎借款人即被告
      戊○○自95年1 月30日起即未依約繳納本金，債務已視為
      全部到期，目前尚積欠借款本金266,668 元，及自95年2
      月28日起至清償日止，按年息15％計算之利息。
    (四)被告戊○○個人另於92年1 月23日向原告申請信用卡使用
      ，額度為20萬元，並立有信用卡申請書（含約定條款）1
      紙，約定被告需依原告寄送之信用卡消費對帳單所指定之
      日期及方式繳付帳款予原告，如被告逾期未依約付款，則
      按15％計付利息，並自遲延之日起，逾期清償在6 個月以
      內者，按上開利率10％，逾期6 個月以上者，按上開利率
      20％計付違約金。而此信用卡消費款因上開借款未依約繳
      納本息亦經視為全部到期，被告戊○○尚積欠193,787 元
      消費金額（至95年4 月7 日止），及自95年4 月8 日起至
      清償日止，按年息15％計算之利息，暨自95年5 月8 日起
      至清償日止，逾期6 個月以內者，按上開利率10％，逾期
      6 個月以上者，按上開利率20％計算之違約金。
    (五)被告乙○○則於94年9 月27日向原告借得15萬元，並立有
      「樂透貸信用貸款約定書」1 紙，借款期間自94年9 月30
      日起至97年9 月30日止，本筆借款由原告按借款金額收取
      18％之手續費，兩造約定被告應以每1 個月為1 期，分36
      期按月平均攤還本金1 次，如被告有1 期未依約履行，原
      告即得主張被告喪失期限利益，債務視為全部到期，並自
      遲延之日起，按15％計收遲延利息。詎借款人即被告乙○○自95年1 月30日起即未依約繳納本金，債務已視為全部
      到期，目前尚積欠借款本金133,332 元，及自95年2 月28
      日起至清償日止，按年息15％計算之利息。
    (六)綜上，爰依消費借貸及連帶保證之法律關係訴請如訴之聲
      明。
  三、證據：提出借據、樂透貸信用貸款約定書、原告連線作業
      通用查詢單各2 件、信用卡申請書（含約定條款）、原告
      基準利率資料表各1 件、授信約定書3 件（以上均影本）
      為證。
乙、被告方面：
    被告均未於言詞辯論期日到場，亦未提出書狀作何聲明或陳
    述。
    理　　由
一、本件被告經合法通知，均未於言詞辯論期日到場，核無民事
    訴訟法第386 條各款所列情形，爰依原告之聲請，由其一造
    辯論而為判決。
二、本件原告主張如上開事實欄陳述之事實，業據原告提出借據
    、樂透貸信用貸款約定書、原告連線作業通用查詢單各2 件
    、信用卡申請書（含約定條款）、原告基準利率資料表各1
    件、授信約定書3 件（以上均影本）為證，核與其所主張相
    符。
三、按民事訴訟法第280 條第1 項前段、同條第3 項前段分別規
    定：「當事人對於他造主張之事實，於言詞辯論時不爭執者
    ，視同自認」；「當事人對於他造主張之事實，已於相當時
    期受合法之通知，而於言詞辯論期日不到場，亦未提出準備
    書狀爭執者，準用第1 項之規定」。本件被告均已於相當時
    期受合法之通知，而未於言詞辯論期日到場爭執，亦未提出
    書狀作何抗辯，依前開條文所述，自應認被告對原告主張之
    事實視同自認，是堪信原告之主張為真實。
四、從而，原告依消費借貸及連帶保證之法律關係請求：(一)被告
    戊○○即建力工程行、乙○○、甲○○應連帶給付原告156
    萬元，及自95年2 月7 日起至清償日止，按年息6.53％計算
    之利息，暨自95年3 月8 日起至清償日止，逾期6 個月以內
    者，按上開利率10％，逾期6 個月以上者，按上開利率20％
    計算之違約金。(二)被告戊○○即建力工程行、乙○○、甲○○應連帶給付原告978,045 元，及自95年2 月3 日起至清償
    日止，按年息6.53％計算之利息，暨自95年3 月4 日起至清
    償日止，逾期6 個月以內者，按上開利率10％，逾期6 個月
    以上者，按上開利率20％計算之違約金。(三)被告戊○○應給
    付原告266,668 元，及自95年2 月28日起至清償日止，按年
    息15％計算之利息。(四)被告戊○○應給付原告193,787 元，
    及自95年4 月8 日起至清償日止，按年息15％計算之利息，
    暨自95年5 月8 日起至清償日止，逾期6 個月以內者，按上
    開利率10％，逾期6 個月以上者，按上開利率20％計算之違
    約金。(五)被告乙○○應給付原告133,332 元，及自95年2 月
    28日起至清償日止，按年息15％計算之利息為有理由，應予
    准許。
五、據上論結，原告之訴為有理由，依民事訴訟法第385 條第1
    項前段、第78條、第85條第1 項但書、第2 項，判決如主文
    。
中　　華　　民　　國　　96　　年　　3 　　月　　9 　　日
                  民事第一庭    法　官　郭琇玲
以上正本係照原本作成
如對本判決上訴，須於判決送達後20日內向本院提出上訴狀
中　　華　　民　　國　　96　　年　　3 　　月　　9 　　日
                            書記官　游　誼
